# 请教陈版主关联交易的抵消

提问人：小学生 LJH 时间：2012-07-31 09:20:50
请教各位老师： 集团内A公司是生产产品的企业，缴纳增值税，产品卖给B公司，B公司是建安企业，缴纳营业税，按完工百分比确认收入，编制合并报表时关联交易要抵消： 1 、抵消的收入是A公司销售产品的收入，抵消的成本是否已应该是A公司的产品销售成本呢？如果抵消的是B公司的建安成本，那么合并报表收入与成本就不配比了。 2 、涉及的增值税不应该作为合并抵消的考虑因素。 3 、按什么方法计算未实现对外销售存货中的虚增部分呢？

回答人：chenyiwei
回复 小学生LJH 的帖子
需要注意一个问题：本案例中A的个别报表使用商品销售模式，B的个别报表采用建造合同模式，则站在合并报表层面，需要考虑整个合并集团在该业务中应采用何种模式的问题。从你说的情况看，可能整个合并集团采用建造合同模式的可能性较大。但由于内部交易未实现损益抵销的影响，在合并报表层面的合同总成本将不同于B的个别报表层面，由此也可能导致合并报表层面的完工进度和应确认的建造合同收入不同于B的个别报表层面。对此也是需要注意调整的。
对于A的内部销售环节发生的增值税，B因为无法抵销导致的额外税负（这是合并集团与国家之间的交易，因此不可能通过内部抵销予以消除），则集团合并层面应作为合同成本的组成部分，将其纳入完工进度的计算，最终转入合并报表中的营业成本。